臺灣桃園地方法院刑事判決　　　　　　　 94年度易字第664號
公　訴　人　臺灣桃園地方法院檢察署檢察官
被　　　告　庚○○
上列被告因傷害等案件，經檢察官提起公訴（94年度偵字第3356
號），本院判決如下：
    主  文
庚○○共同損壞他人之車號2N－7052自小客車之前後擋風玻璃、
左後門玻璃及三角窗、左後葉子板鈑金、右前葉鈑金、前保險桿
、引擎蓋，足以生損害於他人，處有期徒刑月，如易科罰金，
以佰元折算壹日。又共同連續傷害人之身體，處有期徒刑肆月
，如易科罰金以佰元折算壹日。又共同連續以加害生命、身體
之事，恐嚇他人致生危害於安全，處有期徒刑月，如易科罰金
以佰元折算壹日。應執行有期徒刑玖月，如易科罰金，以佰
元折算壹日。
    事  實
一、庚○○原與戊○○在同一家白牌計程車行擔任計程車司機，
    嗣庚○○與其他司機同事數人一同離開該計程車行，自行另
    組車行，庚○○與戊○○間因此產生嫌隙。民國93年12月11
    日，因戊○○僱用之工讀生，在桃園縣中壢市○○○路、長
    春二路口，毆打庚○○之計程車司機同事壬○○成傷（未據
    告訴、起訴），壬○○乃以無線電呼叫庚○○，嗣庚○○趕
    抵現場得知上情後心生不滿，即與其同車行之計程車司機乙○○、己○○、甲○○及一姓名年籍不詳之人，於當日下午
    2 時20分許，分別自行駕車前往戊○○所任職位於桃園縣中
    壢市○○路351 號計程車行，欲找戊○○理論。庚○○等人
    抵達該址後，適戊○○所任職該計程車行之計程車司機辛○○駕駛車號LH－1153號自小客車、丁○○駕駛車號2N－7052
    號自小客車及癸○○駕駛車號0948－HJ自小客車甫回車行，
    丁○○及辛○○並已下車走至車行門口，癸○○在車內因見
    庚○○等眾人前來車行即待在車內未下車，庚○○即和己○○、甲○○走向站在門口之辛○○、丁○○，並表示「叫戊○○出來，否則要搜車行」，辛○○表示戊○○不在，並以
    電話聯絡戊○○，惟因故未能聯絡上戊○○，庚○○等人因
    而不滿，竟共同基於毀損之犯意聯絡，由庚○○、甲○○、
    乙○○3 人隨地撿拾棍棒及石塊，同時敲毀停放在該車行門
    口旁之辛○○所有車號LH－11 53 號自小客車之後檔風玻璃
    、丁○○所有車號2N－7052自小客車之前後擋風玻璃、左後
    門玻璃及三角窗、左後葉子板鈑金、右前葉鈑金、前保險桿
    、引擎蓋、癸○○所有車號0948－HJ自小客車之前檔風玻璃
    、右後門玻璃及鈑金、右前門玻璃及鈑金、後檔風玻璃及鈑
    金，致不堪使用（另毀損丙○○所有車號3P－1842號自小客
    車玻璃及鈑金部分，業據丙○○撤回告訴，詳如後述），足
    以生損害於辛○○、丁○○、癸○○本人。又庚○○等人持
    棍棒敲砸癸○○所有車號0948－HJ自小客車時，發覺癸○○
    尚在車內，庚○○、己○○、甲○○、乙○○、及該姓名年
    籍不詳之人復又分別基於傷害、妨害自由及恐嚇之犯意聯絡
    ，違反癸○○之意願，由甲○○強將癸○○拉下車，以此強
    暴之方式使人行無義務之事，並徒手毆打癸○○頭部，庚○○等其餘人則在旁觀看予以精神助力，癸○○因此受有臉（
    未明示部位）之開放性傷口之傷害。而辛○○在庚○○等人
    砸車初始即上樓繼續聯絡戊○○，丁○○則留在現場，見庚○○等人將癸○○強拉下車並加以毆打，雖有上前阻止，仍
    為庚○○等人推開，庚○○並向癸○○恫嚇稱：「如果敢再
    動，就還要再打，我父親是天道盟的，會叫兄弟來」等語，
    以此加害生命、身體之事恐嚇癸○○，致癸○○聞言心生畏
    懼，致生危害於安全，庚○○等人毆打癸○○後，並將癸○○圍制在車行門口旁角落。辛○○斯時亦下樓與丁○○繼續
    留在現場。此時，戊○○適駕車搭載不詳姓名之3 名友人回
    到車行因遭乙○○所停放車輛堵住門口而暫停在車行門口對
    向車道，庚○○等5 人見狀旋蜂湧而上欲找戊○○理論，而
    由該姓名年籍不詳之人率先將手伸入戊○○所駕車輛車窗內
    毆打戊○○1 拳，戊○○隨即下車，以手頂住該姓名年籍不
    詳之人，惟該姓名年籍不詳之人仍繼續試圖毆打戊○○，庚○○、己○○、乙○○、甲○○等人見狀，竟與該姓名年籍
    不詳之人賡續前開傷害及恐嚇之概括犯意聯絡，由庚○○持
    隨地撿拾之棍棒毆打戊○○頭部，甲○○則踢踹戊○○腳部
    ，其餘人則在旁予以精神助力，致戊○○受有肘關節之開放
    性傷口、頸部開放性傷口等傷害。庚○○並對戊○○恫嚇稱
    ：「你以為沒有人敢動你嗎？我爸爸是天道盟的，他很夠力
    」等語，以此加害生命、身體之事恐嚇戊○○，致戊○○聞
    言心生畏懼，致生危害於安全。此時，壬○○亦自後趕來上
    址，嗣因警方據報趕抵現場，庚○○等人始停止毆打戊○○
    。
二、案經癸○○、丁○○、辛○○、戊○○訴由桃園縣政府警察
    局中壢分局報告臺灣桃園地方法院檢察署檢察官偵查起訴。
    理  由
壹、有罪部分：
一、訊據被告庚○○固坦承因壬○○遭戊○○僱請之工讀生毆傷
    而於上揭時、地，欲找戊○○理論，並有撿拾地上棍棒砸毀
    停放在車行旁之車號LH－1153、2N－7052、0948－HJ自小客
    車之車窗玻璃或鈑金，及與戊○○互毆之事實，惟否認有毆
    打及恐嚇癸○○、戊○○之犯行，辯稱：是戊○○先找人毆
    打壬○○，伊才與乙○○等5 人前往戊○○之車行找戊○○
    理論，伊並未動手毆打癸○○，也沒有恐嚇癸○○，伊和戊○○是互毆，彼此都有受傷，也沒有恐嚇戊○○云云。
二、經查：
　(一)就被告係夥同何人及幾人至戊○○所任職上址計程車行找戊○○理論一節，被告於警詢時供稱記得當時約4 個人一起跟
    戊○○互毆等語（見偵查卷第3 頁背面），於偵查中則供稱
    當時伊這邊總共5 人與戊○○發生衝突等語（見偵查卷第23
    頁），核與證人乙○○於本院審理時結證稱共約5 、6 人前
    去普忠路351 號等語大致相符（見本院94年8 月9 日審判筆
    錄），再依證人即被害人丁○○於本院審理時所證現場有被
    告、乙○○、甲○○、己○○等人，證人癸○○於本院審理
    時證稱己○○、甲○○和被告一起來，證人戊○○於本院審
    理時證稱現場有乙○○、開車號5009號之不詳姓名之人、被
    告、甲○○等人，而證人己○○、乙○○、甲○○復均不否
    認有與被告分別前往上址找戊○○理論之情，綜合以觀，93
    年12月11日夥同被告庚○○前去戊○○所任職之上開計程車
    行之人係乙○○、己○○、甲○○及一姓名年籍不詳之人共
    5 人，應可認定。至證人辛○○於本院審理時證稱甲○○有
    去，其他證人（即己○○、乙○○）都沒有和被告一起去云
    云，惟其此部陳述與證人乙○○於本院審理時自承其有與被
    告前往普忠路351 號等語，及證人甲○○於本院審理時亦證
    稱乙○○有去現場等語顯不相符，證人辛○○前開所證，諒
    係誤記所致，不足採信。又被害人戊○○、癸○○、張恩於
    警詢及偵查中時或指稱被告夥同約20人前來云云、或稱被告
    夥同2 、30人前來云云，前後矛盾不一，顯然係誇大事實而
    不足採，尚難資為不利被告之認定。
  (二)次查，本件被告庚○○偕同證人乙○○、己○○、甲○○及
    一姓名年籍不詳之人，因壬○○遭戊○○僱請之人毆傷一事
    ，而於93年12月11日下午2 時20分許，分別前往桃園縣中壢
    市○○路351 號，欲找戊○○理論，嗣因戊○○不在車行，
    被告庚○○等人因而心生不滿，由被告庚○○、甲○○、乙○○等人隨地撿拾棍棒及石塊，陸續敲毀停放在該車行門口
  　旁之辛○○所有車號LH－1153號自小客車之後檔風玻璃、丁○○所有車號2N－7052自小客車之前後擋風玻璃、左後門玻
    璃及三角窗、左後葉子板鈑金、右前葉鈑金、前保險桿、引
    擎蓋、癸○○所有車號0948－HJ自小客車之前檔風玻璃、右
    後門玻璃及鈑金、右前門玻璃及鈑金、後檔風玻璃及鈑金，
    致不堪使用。又被告庚○○等人持棍棒敲砸癸○○所有車號
    0948－HJ自小客車時，發覺癸○○尚在車內，即由甲○○強
    將癸○○拉下車，並毆打癸○○頭部，庚○○等其餘人則在
    旁觀看未予制止，癸○○因此受有臉（未明示部位）之開放
    性傷口之傷害。被告庚○○並向癸○○恫嚇稱：「如果敢再
    動，就還要再打，我父親是天道盟的，會叫兄弟來」等語，
    以此加害生命、身體之事恐嚇癸○○，致癸○○聞言心生畏
    懼，致生危害於安全。嗣戊○○駕車搭載不詳姓名之3 名友
    人回到車行，被告庚○○及乙○○等5 人見狀旋蜂湧而上欲
    找戊○○理論，由該姓名年籍不詳之人率先將手伸入戊○○
    所駕車輛車窗內毆打戊○○1 拳，戊○○隨即下車，並以手
    頂住該人，被告庚○○則持撿拾之棍棒毆打戊○○頭部，甲○○並踢踹戊○○腳部，其餘2 人則在旁觀看未予制止，被
    告庚○○並對戊○○恫嚇稱：「你以為沒有人敢動你嗎？我
    爸爸是天道盟的，他很夠力」等語，以此加害生命、身體之
    事恐嚇戊○○，致戊○○聞言心生畏懼，致生危害於安全等
    各情，業據證人即被害人癸○○、丁○○、辛○○、戊○○
    於警詢、偵查及於本院審理時結證屬實（見偵查卷第5 至7
    頁、第9 、22至26、31頁、本院94年8 月9 日審判筆錄），
    並有現場查獲及毀損車輛照片10幀、估價單5 份、天晟醫院
    診斷證明書2 份在卷可稽。而被告庚○○於警詢、偵查時復
    均不否認有撿拾地上之棍棒及石塊敲毀停放在旁之車輛玻璃
    ，及持木棍毆打戊○○等語不諱（見偵查卷第3 、22、23頁
    ），且核與證人乙○○於本院審理時證稱伊有與被告一起砸
    車，及有看到被告與戊○○打架等情相符（見本院94年8 月
    9 日審判筆錄）。益徵告訴人癸○○、辛○○、丁○○、戊○○前揭指證各節，尚非虛妄，堪可認定。被告於偵查中雖
　　一度供稱：僅伊一人砸車云云，惟與證人丁○○、癸○○及
　  乙○○前開所證情節顯不相符，應係為迴護其友人即證人乙○○、甲○○之詞，自難採信。證人甲○○否認有與被告共
　　同砸車云云，亦係圖為脫免己責而故為不實之陳述，不足採
  　信。
  (三)被告庚○○於本院審理時雖又辯稱：伊並未毆打及恐嚇癸○○、戊○○云云。然查：
  (1)被告及同夥毆打癸○○部分：查被告庚○○夥同證人乙○○
    、己○○、甲○○及一姓名年籍不詳之人抵達上址後，因未
    能立即找到戊○○，而心生不滿，被告即與證人甲○○、乙○○等人陸續砸車，並在砸車過程中發現癸○○尚留在車內
    ，甲○○即違反癸○○強意願將其強拉下車並動手毆打癸○○，被告庚○○及其餘人均在旁觀看未予制止，被告庚○○
    復對癸○○恫嚇稱：「如果敢再動，就還要再打，我父親是
    天道盟的，會叫兄弟來」等語恐嚇癸○○等情，業據證人癸○○、丁○○於偵查及本院審理時證述明確，已如前述，證
    人丙○○於本院審理時並證稱案發當時癸○○確有因受傷而
    上樓以冰塊敷傷口之情屬實，復有與告訴人癸○○指訴相符
    之天晟醫院診斷證明書1 為證。再參諸證人癸○○於本院審
    理時證稱：「打我的人第一拳就把我的眼鏡打掉，所以我看
    不清楚打我的人是何人，應該是只有一個人打我，其他有好
    幾個人是站在旁邊看，被告應該不是打我的人，他是站在我
    旁邊恐嚇我」等語，對照證人丁○○所證毆打癸○○的人是
    甲○○等語，足見被告於案發當日夥同證人甲○○、乙○○
    在砸車後，發覺癸○○尚留在車內，即由證人甲○○將癸○○強拉下車並毆打癸○○，被告及其餘同夥則在旁觀看未予
    阻止等情，應可認定。證人甲○○雖否認有毆打癸○○云云
    ，惟其此部證言除與證人癸○○、丁○○前開所證情節相佐
    外，且衡諸證人甲○○果坦認上情，亦將陷己與被告同犯傷
    害、妨害自由及恐嚇等刑責，證人甲○○為迴護被告及脫免
    己身罪責而為不實證言，亦屬人情之常，故證人甲○○前開
    所證，應係避重就輕以圖卸己責之詞，殊難採信。
  (2)被告及同夥毆打戊○○部分：又被告庚○○等5 人在砸車及
    毆打癸○○後，未幾，因見戊○○回到車行，被告庚○○及
    同夥即上前找戊○○，由該姓名年籍不詳之人先徒手毆打在
    車內之戊○○頭部，迨戊○○走下車後，該姓名年籍不詳之
    人仍持續毆打戊○○，被告庚○○則持木棍毆打戊○○，證
    人甲○○則踢踹戊○○腳部，被告庚○○並對戊○○恫稱：
    「你以為沒有人敢動你嗎？我爸爸是天道盟的，他很夠力」
    等語恐嚇戊○○等情，亦據證人戊○○、辛○○、丁○○、
    癸○○於本院審理時證述綦詳（見本院94年8 月9 日審判筆
    錄），且互核相符，並有與告訴人戊○○指訴相符之天晟醫
    院診斷證明書1 份為證。被告於偵查時復自承有持木棍毆打
    戊○○等情不諱（見偵查卷第22頁）。而衡諸證人戊○○遭
    人毆打，事發當時又係白天，光線充足，對其遭何人毆打及
    如何毆打及遭恐嚇之言詞之記憶自特別深刻，佐以證人丁○○亦明確指出甲○○有毆打戊○○等語，足認證人戊○○前
    開指證確實可採，是被告庚○○與證人甲○○及該姓名年籍
    不詳之人均有毆打被害人戊○○，亦可認定。證人甲○○雖
    否認有毆打戊○○云云，惟按，證人甲○○在被告持木棍毆
    打戊○○時復上前踢踹戊○○腳部一節，除據證人戊○○證
    述在卷外，證人丁○○並明確指出甲○○有毆打戊○○等語
    詳確，參諸證人辛○○、癸○○復均證稱其等均見被告等一
    行人在戊○○駕車回到車行時即上前共同毆打戊○○等情詳
    實，足見毆打戊○○之人確非僅被告1 人至明，證人甲○○
    前開所證，自難信實。
  (3)被告及同夥恐嚇癸○○及戊○○部分：按被告庚○○夥同乙○○等5 人，因渠等司機同事壬○○遭戊○○僱請之人毆傷
    ，而分別自行前往車行欲找戊○○理論，惟適因戊○○不在
    ，被告庚○○及同夥，因心生不滿，即持棍棒及石塊砸毀停
    放在旁之車輛玻璃及鈑金，嗣在砸車同時發覺尚留在車內之
    癸○○，復將癸○○強拉下車並動手毆打癸○○，顯見被告
    及同夥斯時心中係氣憤至極，是以其等於毀物及傷人之後，
    仍覺未能舒緩稍解心中之怒乃進而以惡言對癸○○恫嚇之，
    殆屬可期，且在被告及同夥間在甫毆傷癸○○未幾，戊○○
    亦適時回到車行，被告復隨即與其同夥相湧上前毆打戊○○
    ，已如前述，則被告在怒氣未消之際，同對戊○○惡言相向
    ，亦非不可能之事，佐此各端，堪認告訴人癸○○、戊○○
    及證人丁○○就被告有出言恐嚇癸○○及戊○○一節之指證
    為真，據而足徵被告確有上陳恐嚇犯行，灼然無疑。被告空
    言否認上情，證人乙○○、甲○○、己○○亦附和被告指稱
    未看到也未聽到被告有恐嚇癸○○或戊○○云云，均核屬卸
    責及迴護被告之詞，委無足採。至證人丙○○雖稱當天是雙
    方互毆，沒有看到被告有恐嚇癸○○及戊○○云云，但查被
    告夥同乙○○等5 人前來上址，因故動手砸車並毆打、恐嚇
    癸○○及戊○○至為警趕抵現場查獲止，證人丙○○均在上
    址車行3 樓辦公室內並未下樓一節，為證人癸○○、丁○○
    、辛○○於本院審理時證述綦詳，證人丙○○於本院審理時
    亦不否認上情，則依前開所述，丙○○顯未全程目睹彼等衝
    突經過，證人丙○○所證係雙方互毆，沒有看到被告有恐嚇
    癸○○及戊○○云云，應係其個人臆測之詞，自不得以其證
    言據為被告有利之證明。
  (4)末按共同實施犯罪行為之人，在合同意思範圍以內，各自分
    擔犯罪行為之一部，相互利用他人之行為，以達其犯罪之目
    的者，即應對於全部所發生之結果，共同負責（參看最高法
    院28年上字第3110號判例）。查被告庚○○與證人乙○○、
    己○○、甲○○及1 姓名年籍不詳之人共5 人，因渠等司機
    同事壬○○遭戊○○僱請之工讀生毆傷，欲至桃園縣中壢市
    ○○路351 號計程車行找戊○○理論，雖先後自行前往，然
    彼等對前往該址係找戊○○理論均有認識，業據證人乙○○
    證述屬實，並為被告所不否認，則被告與乙○○等共5 人先
    後前往上址，且在抵達之初未能尋獲戊○○之際，由被告庚○○及證人乙○○、甲○○撿拾地上之木棍及石塊敲毀停放
    在旁之車輛車窗玻璃或鈑金，又在渠等發現留在車內之癸○○後，甲○○復將癸○○強拉下車並動手毆打癸○○，被告
    庚○○復對癸○○為上開恫嚇言詞，其餘人則始終在場，未
    出面制止而默許其他同夥下手實施毀損或毆打行為，自有相
    當程度之精神助力至明，迨戊○○回到車行之際，被告庚○○旋與證人乙○○、甲○○等人上前，或徒手或以木棍毆打
    戊○○，被告庚○○復再對戊○○出言恐嚇，均如前述，顯
    見被告庚○○與證人乙○○、己○○、甲○○及該姓名年籍
    不詳之人共同前往上址，並為上開犯行均係意在遂其等為同
    事壬○○遭戊○○之工讀生毆傷一事向戊○○報復之目的至
    明，依此，被告與證人乙○○、己○○、甲○○及該姓名年
    籍不詳之人彼此間就上開各犯行自有犯意之聯絡，縱有未出
    手毀損車輛車窗玻璃及鈑金、或違反癸○○意願強拉癸○○
    下車而使人行無義務之事、或出手毆打癸○○、戊○○、出
    言恐嚇癸○○、戊○○，然其等既在合意之範圍內彼此間相
    互利用他人之行為以達其等犯罪之目的，即均應負共犯之責
    。公訴人未併予認定證人乙○○、甲○○、己○○及該姓名
    年籍不詳之人與被告所犯上開犯行間有共同正犯之關係，即
    有未洽。至證人壬○○係在被告與共犯乙○○等人砸完車並
    恐嚇、毆打癸○○及戊○○後，始來到現場，業據證人丁○○於本院審理時證述屬實，被告於偵查時復供稱：我們沒有
    事先約好等語，證人乙○○於本院審理時亦證稱：伊去普忠
    路係自己要去找戊○○理論的，其他人也都是自己要去的等
    語，亦無證據足認被告夥同乙○○等共5 人前往上址所犯之
    前開犯行事前有與壬○○謀議而有成立共謀共同正犯之可能
    ，難認證人壬○○就前開犯行亦有犯意聯絡及行為分擔可言
    ，併此敘明。
　(四)綜上所述，被告庚○○與證人乙○○、甲○○、己○○及該
  　姓名年籍不詳之人共同為前開毀損、傷害、使人行無義務之
    事、恐嚇等犯行之事證明確，其犯行堪以認定。
三、核被告庚○○所為，係犯刑法第354 條之毀損罪、第277 條
    第1 項之傷害罪、第304 條第1 項之強制罪、第305 條之恐
    嚇罪。被告庚○○與乙○○、己○○、甲○○及該姓名年籍
    不詳之人間（因被告未供出該不詳姓名人之年籍，無證據認
    定該人之年齡，但依罪疑惟輕之原則，認定該人為已滿18歲
    ），就上開犯行有犯意聯絡及行為分擔，為共同正犯。被告
    及共犯甲○○等人以違反癸○○意願強拉癸○○下車之目的
　　意在傷害癸○○，所犯上開傷害、強制二罪，有方法結果之
  　牽連關係，應從一重之傷害罪處斷。又被告所犯各2 次傷害
    及恐嚇犯行，均時間緊接，方法相同，復各犯構成要件相同
    之罪名，各顯係基於概括犯意為之，依連續犯規定各論以傷
    害、恐嚇一罪論，並依法加重其刑。又被告與共犯同時同地
    以棍棒或石塊毀損丁○○、辛○○、癸○○前開自小客車之
    車窗玻璃或鈑金等，觸犯構成要件相同之罪名，為想像競合
    犯，應從一重之毀損罪論處（依情節以毀損丁○○所有車號
    2N－7052自小客車之前後擋風玻璃、左後門玻璃及三角窗、
    左後葉子鈑鈑金、右前葉鈑金、前保險桿、引擎蓋部分為重
　　）。所犯前開毀損、連續傷害、連續恐嚇三罪，犯意各別，
　  行為不同，應分論併罰。公訴人認上開三罪有方法、目的及
    原因、結果之牽連關係應從一重之恐嚇罪處斷，尚有誤會，
    附此敘明。末查公訴人雖未就共犯甲○○將留在車內之癸○○強拉下車，而以此強暴方式使癸○○行無義務之事之犯行
    提起公訴，然檢察官就犯罪事實一部起訴者，其效力及於全
    部，本件被告所犯前開以強暴方式使被害人癸○○行無義務
    之事部分之犯罪事實，與前揭論罪科刑之傷害被害人癸○○
    部分有牽連犯之關係，已如前述，本院自應就屬於裁判上一
    罪之強制罪部分一併加以裁判，亦併此敘明。爰審酌被告僅
    因細故即糾眾乙○○等共5 人前去找戊○○理論之犯罪動機
    、目的，及動手砸毀停放在旁車輛之車窗玻璃或鈑金、傷害
    在場無關之癸○○並恐嚇之及恐嚇、毆打戊○○之手段，惡
    性非輕，惟念其年紀尚輕，素行良好，有卷附台灣高等法院
    被告前案紀錄表可參，且自行修復賠償被害人丁○○、辛○○、癸○○車輛遭毀損之損害，有修車付款協議書及支票影
    本附卷可憑（被害人丁○○等3 人亦不否認其等車輛之損害
    已經修復之情，見本院94年8 月9 日審判筆錄），及其犯罪
    後尚能坦承部分犯行，頗見悔意等一切情狀，量處如主文所
    示之刑。至被告庚○○等一夥人持以毀損車輛及毆打被害人
    戊○○之木棍、石塊，並未扣案，且據被告庚○○供稱此等
    犯罪所用之物均係隨地撿取之物，亦難謂被告及共犯乙○○
    、甲○○等人有以所有之意思先占而取得所有，爰不宣告沒
    收。
貳、不另為不受理判決諭知部分：
一、公訴意旨另以：被告除以棍棒敲毀丁○○、癸○○、辛○○
    所有前開自小客車之車窗玻璃、鈑金外，尚敲毀丙○○所有
    車號3P－1842號自小客車之車窗玻璃，致不堪使用，因認被
    告此部犯行亦涉有刑法第354 條之毀損罪嫌。
二、按告訴乃論之罪，告訴人於第一審辯論終結前得撤回其告訴
    ，刑事訴訟法第238 條第1 項定有明文。又刑法第354 條之
    罪須告訴乃論，刑法第357 條亦定有明文。而查公訴人前開
    所指被告涉犯之毀損犯行，業據告訴人丙○○於本院行準備
    程序時當庭撤回告訴，有本院94年7 月1 日準備程序筆錄及
    協議書、和解書、支票影本各1 份在卷可稽，惟此部分與前
    揭論罪科刑之毀損罪間有想像競合犯之關係，屬裁判上之一
    罪，爰不另為不受理判決之諭知。
、末按證人乙○○、己○○、甲○○與被告庚○○就上開犯行
　　間，均有犯意聯絡及行為分擔，為共同正犯，已如前述，惟
  　未據檢察官起訴，本院就證人乙○○、甲○○、己○○等人
    所犯上開犯行自不得併予裁判，應由檢察官另行依法處理。
據上論斷，應依刑事訴訟法第299 條第1 項前段，刑法第28條、
第56條、第354 條、第277 條第1 項、第304 條、第305 條、第
55條、第41條第1 項前段、第51條第5 款，罰金罰鍰提高標準條
例第1 條前段、第2條，判決如主文。
本案經檢察官徐則賢到庭執行職務。
中　　華　　民　　國　　94　　年　　8 　　月　　23　　日
　　　　　　　　　台灣桃園地方法院刑事第七庭
                      審判長法　官  孫惠琳
　　　　　　　　　　　　　  法　官  劉為丕
　　　　　　　　　　　　　  法　官  林惠霞
以上正本證明與原本無異。
如不服本判決，應於收受送達後10日內向本院提出上訴書狀。
                            書記官  陳恩如
中　　華　　民　　國　　94　　年　　8 　　月　　23　　日
附錄本案論罪科刑法條全文
刑法第277條
傷害人之身體或健康者，處3 年以下有期徒刑、拘役或1000元以
下罰金。
犯前項之罪因而致人於死者，處無期徒刑或7 年以上有期徒刑，
致重傷者，處3 年以上10年以下有期徒刑。
刑法第305 條
以加害生命、身體、自由、名譽、財產之事，恐嚇他人致生危害
於安全者，處2 年以下有期徒刑、拘役或300 元以下罰金。
刑法第354 條
毀棄、損壞前二條以外之他人之物或致令不堪用，足以生損害於
公眾或他人者，處二年以下有期徒刑、拘役或五百元以下罰金。
